　　　　　　　臺灣士林地方法院交通事件裁定
原處分機關　交通部公路總局臺北區監理所基隆監理站
異　議　人　黃玫翎
即受處分人
上列異議人即受處分人因違反道路交通管理處罰條例案件，對於
原處分機關即交通部公路總局臺北區監理所基隆監理站中華民國
100 年3 月25日所為之處分（基監字第裁42-C00000000號裁決書
）聲明異議，本院裁定如下：
    主  文
異議駁回。
    理  由
一、按汽車駕駛人，不按遵行之方向行駛者，處新臺幣（下同）
    600 元以上1800元以下罰鍰，並記違規點數1 點，道路交通
    管理處罰條例第45條第1 款、第63條第1 項第1 款分別定有
    明文。次按違反道路交通管理處罰條例第45條第1 款事件，
    逾越應到案期限60日以上繳納罰鍰或逕行裁決處罰者，處12
    00元罰鍰，復為違反道路交通管理事件統一裁罰基準及處理
    細則第2 條第1 項之裁罰基準表所明定。
二、原處分意旨略以：異議人即受處分人黃玫翎於民國99年11月
    13日15時40分騎乘車牌號碼AD5-110 號重型機車，行經新北
    市○○區○○路黃昏市場旁，為警攔停舉發「逆向行駛（往
    台北方向）」之違規，嗣異議人逾越應到案期限60日以上，
    原處分機關即交通部公路總局臺北區監理所基隆監理站（下
    稱原處分機關）乃依道路交通管理處罰條例第45條第1 款、
    第63條第1 項第1 款及違反道路交通管理事件統一裁罰基準
    及處理細則第44條第1 項之規定，按統一裁罰基準表，於10
    0 年3 月25日以基監字第裁42-C00000000號裁決書，據以裁
    處異議人罰鍰1200元，並記違規點數1 點，於法並無不合等
    語。
三、異議意旨略以：異議人固有於上開時、地，騎乘機車逆向行
    駛，經警攔停舉發，惟當時員警陳稱：沒關係，妳不配合簽
    ，沒關係，我們有妳行照、駕照資料，會將罰單寄到妳戶籍
    地，到時妳再自行繳罰金等語，因之異議人始未簽收罰單。
    然斯時員警並未依法告知相關權利及應到案時間，且罰單事
    後未依法送達，再以拒簽為由加重處罰，實難甘服云云。
四、經查：
(一)異議人黃玫翎確有於99年11月13日15時40分許，騎駛車號AD
    5-110 號重機車，在新北市○○區○○路黃昏市場旁逆向行
    駛之違規事實，為異議人所是認，並有臺北縣政府警察局舉
    發違反道路交通管理事件通知單影本1 紙在卷可佐（見本院
    卷第8 頁），應甚明確，堪予認定。
(二)異議人雖以前揭情詞置辯，惟依道路交通管理事件統一裁罰
    基準及處理細則第11條第1 項第1 款規定：「當場舉發者，
    應填記駕駛人或行為人姓名、性別、出生年月日、地址、身
    分證統一編號及車主姓名、地址、車牌號碼、車輛種類。被
    查獲之駕駛人或行為人為受處分人時，應於填記通知單後將
    通知聯交付該駕駛人或行為人簽名或蓋章收受之；拒絕簽章
    者，仍應將通知聯交付該駕駛人或行為人收受，並記明其事
    由及交付之時間；拒絕收受者，應告知其應到案時間及處所
    ，並記明事由與告知事項，視為已收受。」。又按交通員警
    舉發違反道路交通管理處罰條例所列之違規事實，本質上為
    行政處分，係公務員基於職務上權力，依法就特定之具體事
    件所為具公法上效果之單方行政行為，基於公務員為公法上
    行為具有公信力之原則，該行政行為當可被推定為真正，其
    據以依法處分之事實認定亦為正確無誤，此公信原則，乃立
    法者賦予行政機關制定違反道路交通事件統一裁罰標準及處
    理細則，使執勤警員得當機處分，以維護交通秩序、安全之
    行政目的，殊不得任意質疑行政處分之公信力。本件員警於
    執行勤務時發現異議人上開違規情形而當場舉發，與異議人
    素不相識，復無怨隙，既已於舉發違反道路交通管理事件
    通知單上特別載明「已告知當事人應到案時間及處所」及收
    受通知聯者簽章欄已註記「拒簽收」等字樣（見本院卷第8
    頁），應已按前開規定為當事人應到案時間及處所之告知，
    而無故意隱匿之必要，況異議人於遭舉發當時既已不配合員
    警簽收舉發通知單，於抗拒心理之情緒下，未及聽聞執勤員
    警已告知本案應到案時間、處所，亦非無可能之事，本件異
    議人僅空言員警未告知本案應到案時間、處所，惟未指出有
    何積極證據可資認定員警有故意隱匿之情事，難認本件員警
    於當場舉發時故意有不告知上開事項而仍註記於舉發通知單
    上之情形。本件執勤員警於異議人拒簽、拒收舉發通知單時
    ，已告知異議人應到案時間及處所，本件有關拒絕收受之程
    序，已符合前揭違反道路交通管理事件統一裁罰基準及處理
    細則之規定，視為異議人已收受，則無庸再行寄送，異議人
    認前揭舉發通知單伊拒簽後，警員未告知應到案時間及處所
    ，且未依法再為送達云云，殊有誤會。
五、異議人收受舉發通知單後，既未依應到案日期（即收受通知
    單後15日內）繳納罰鍰或到案申訴聽候裁決，原處分機關就
    處分罰鍰部分，於法定罰鍰數額範圍內，斟酌異議人逾越應
    到案期限60日以上之事由，依違反道路交通管理事件統一裁
    罰標準表，逕予裁處罰鍰1200元，依據上開說明，並無不當
    。從而，原處分機關據以援引上開規定，裁處異議人罰鍰12
    00元，並記違規點數1 點，尚無違誤。本件異議為無理由，
    應予駁回。
據上論斷，依道路交通事件處理辦法第18條，裁定如主文。
中    華    民    國   100    年     8    月      31  日
                  交通法庭法  官  劉瓊雯
以上正本與原本無異。
如不服本裁定，應於送達後5日內，向本院提出抗告狀。（應附
繕本）。
                          書記官  蔡昀潔
中    華    民    國   100    年    9     月    6     日